臺灣雲林地方法院民事裁定
111年度護字第125號
聲  請  人  雲林縣政府

法定代理人  張麗善  


相  對  人  朱聰景  
法定代理人  朱玫豫  

上列聲請人聲請延長安置事件，本院裁定如下：
    主  文
准將相對人自民國一百一十一年八月二十五日起，延長安置於聲
請人委託之社會福利機構三個月。
聲請程序費用新臺幣壹仟元由聲請人負擔。
    理  由
一、聲請意旨略以：
　㈠家扶社工偕同專家於民國111年1月28日到相對人家中進行親
    職教育，發現相對人身上有多處新舊傷勢，進而通報聲請人
    ，經聲請人所屬社工安排校訪以確認案情，經瞭解因相對人
    偷吃巧克力、玩打火機不服從管教，因而遭受其繼父持棍子
    責打，致相對人臉部、左手臂及大腿有瘀青情形，聲請人所
    屬社工請相對人之母、繼父至學校會談討論安全計畫，渠等
    均同意配合安全計畫執行及接受強制性親職教育，惟於111
    年2月18日，聲請人所屬社工安排校訪時發現相對人額頭有
    腫脹的新傷勢，經了解為相對人之繼父生氣持棍子責打管教
    相對人，致相對人頭部血腫，因此聲請人所屬社工協助相對
    人到醫院驗傷，並協助相對人聲請保護令。
　㈡111年2月22日，相對人之學校老師發現相對人嘴唇、左手臂
    、右小腿有新的傷勢，學校老師協助通報聲請人，聲請人所
    屬社工安排校訪以確認案情，經調查係因相對人不遵守半蹲
    處罰而發脾氣及尖叫，遭劉姓照顧者持打火機燒嘴唇及持鐵
    棍管教相對人，致相對人嘴唇有燙傷，左前臂有瘀青腫，另
    左小腿瘀青傷勢則是遭相對人之繼父管教所致，聲請人所屬
    社工協助相對人至醫院驗傷及於111年2月22下午5時30分緊
    急安置相對人，並經鈞院以111年度護字第36號、78號分別
    裁定准予繼續安置、延長安置在案，安置期限至111年8月24
    日止。
　㈢相對人於安置機構期間，機構人員嘗試不同工作方式與相對
    人進行輔導，但礙於相對人情緒狀態難以著力，觀察相對人
    情緒起伏張力更大，除攻擊工作人員的行為加劇外，並出現
    危險恐傷害自傷行為(爬窗跳出去、翻越欄杆、跑至馬路上
    分隔島等)，因此相對人身上多有瘀青及傷痕，近期機構將
    相對人送至中國醫藥大學附設醫院精神科住院治療，社工與
    相對人之母、繼父討論安全計畫以協助相對人返家，相對人
    請假返家期間，雖會鬧脾氣，但相對人之母會將相對人帶離
    現場冷靜，其與相對人之繼父未再使用不當的方式去管教相
    對人，而是善用替代性照顧資源協助照顧相對人，因此相對
    人返家後情緒控制有穩定一些，聲請人所屬社工將提出兒少
    重大案件決策會議討論相對人返家之適切性。
　㈣因尚未經由兒少重大案件決策會議討論，又加上社工裁處相
    對人之母、繼父分別接受21、20小時之強親課程，短期間尚
    未完成親職教育課程，及提升過動、注意力無法集中等教養
    技巧，現因安置3個月將期滿，為確保相對人權益，爰依兒
    童及少年福利與權益保障法第57條第2項規定，聲請裁定延
    長安置相對人等語。
二、按兒童及少年有下列各款情形之一者，直轄市、縣（市）主
    管機關應予保護、安置或為其他處置；必要時得進行緊急安
    置：㈠兒童及少年未受適當之養育或照顧。㈡兒童及少年有立
    即接受醫療之必要，而未就醫。㈢兒童及少年遭受遺棄、身
    心虐待、買賣、質押，被強迫或引誘從事不正當之行為或工
    作。㈣兒童及少年遭受其他迫害，非立即安置難以有效保護
    。緊急安置不得超過72小時，非72小時以上之安置不足以保
    護兒童及少年者，得聲請法院裁定繼續安置。繼續安置以3
    個月為限；必要時，得聲請法院裁定延長之，每次得聲請延
    長3個月，兒童及少年福利與權益保障法第56條第1項、第57
    條第2項分別定有明文。　　
三、經查，聲請人主張之上開事實，已據其提出雲林縣保護案件
    報告表、本院111年度護字第78號裁定等件影本可稽，足信
    屬實。而相對人及其母即法定代理人均同意本件延長安置，
    有表達意願書及本院公務電話紀錄在卷可憑。本院審酌上情
    ，並考量相對人目前未有合適之照顧者與安全住所，為使相
    對人獲得妥善保護與照顧，認現階段確需兒童及少年福利主
    管機關積極協助照護，相對人確有延長安置之必要，爰裁定
    如主文所示。
四、依家事事件法第97條，非訟事件法第21條第1項前段，裁定
    如主文。
中　　華　　民　　國　　111 　年　　8 　　月　  30  　日
                    家事法庭  法  官  黃瑞井       
以上正本係照原本作成。
如不服本裁定應於送達後10日內向本院提出抗告狀，並繳納抗告
費新臺幣1,000元。
中　　華　　民　　國　　111 　年　　8 　　月　　30  　日
                              書記官  顏錦清